# 请教陈版，充值款现金流量问题

提问人：cjzhangyong 时间：2019-08-07 19:55:06
城市自行车，个人先充值，然后才能骑车扣费，那么在收到充值款是销售商品收到现金流还是收到其他，充值款后续可能骑车扣费，还可以退给个人

回答人：chenyiwei
一般可作为“销售商品、提供劳务收到的现金” 处理，后续如有退款，则退款的现金流量列入 “支付的其他与经营活动有关的现金”。